

Fort de 20 ans d'expérience en gestion d'entreprise et logistique : résistance au stress, réponse aux exigences des clients. La passion, la flexibilité, l'autonomie, la faculté d'adaptation et la curiosité sont mes atouts. Résolument 'team player', je suis un atout dans la dynamique positive d'une équipe. Diplômé ingénieur informatique, certifié PSM1, PSPO1, Python et à la recherche d'une

opportunité de développeur Fullstack

Java, JavaScript, Python, C# en projet

CONTACT

agile digital.

TÉLÉPHONE : 06 41 44 27 75

E-MAIL:

bzaoui.pro@gmail.com

LinkedIn:

www.linkedin.com/in/boumediènezaoui



Permis B

COMPETENCES FONCTIONNELLES

Réglementaires, RGPD (GDPR)
Gestion de projets, Affaires,
Gestion de la logistique / sous-traitance,
Gestion d'exigences clients,
Gestion de la relation client,
Gestion de la relation client,
Gestion de contrats avec grandes
enseignes (Darty, Boulanger, Carrefour)
Analyse de marchés,
Comprendre et acquérir de nouveaux
clients & capter et traiter les
informations qui les concernent,
Pilotage d'activité,
Anticipation des risques,
Prise de décisions stratégiques;

LANGUES

Arabe: langue maternelle Anglais: bonnes notions (lire et écrire des mails, tenir conversation, langage informatique)

Analyse des risques et bénéfices.

BOUMEDIENE ZAOUI

CONCEPTEUR DEVELOPPEUR FULLSTACK

Java ,JavaScript ,Python ,C#

COMPETENCES CLES

Expertise en développement, architecture et conception d'applications informatiques. Développement web **JAVA JEE JAVASCRIPT PYTHON C# C++**

COMPETENCES TECHNIQUES

Langages de Développement JAVA/J2E (JPA – Swing – JSF – Spring) C/C++

C#/ASP.NET – SQL JAVASCRIPT – ANGULAR –
REACT – REACT NATIVE – AJAX – JSON –PHP
BOUTSTRAP – XML /HTML/CSS – Delphi/BUILDER

Bases de données Oracle, MySQL, MongoDB, Firebase ,SqlServer IDE IntelliJ, Visual Studio, Eclipse, Android Studio...

MéthodesAgile ScrumSpecificationsUML, BPMN, MCD

Frameworks & Libraries SWING, JSF2, Hibernate, Springboot-MVC,

JPA2, Struts2, Jspresso, Maven, Gradle, JQuery

Serveurs applicatifs / Web Node.js, Express.js
Gestion de version Github , Gitlab

Environnement matériel PC

Systèmes d'exploitation Windows, Linux

FORMATIONS

Février 2021/Novembre 2021 école de formation DORANCO

Formation concepteur développeur d'application (C#, Java, JavaScript, Python, React, React Native, SQL Git et Github)

Février/juin 2020 - Ecole de formation groupe G2R Paris

Chef de projet SI/SM/PO (chef de projet digital)

2001-2002 - Winner Informatique Oran (Algérie)

Installation et configuration de Réseaux (LAN); Maintenance des ordinateurs

DIPLOMES / CERTIFICATIONS

Novembre 2000 Université des sciences et de la technologie d'Oran (Algérie) Ingéniorat en informatique (bac +5) option : Système d'information et Génie logiciel

Juillet 2020 Professionnal Scrum Master PSM1

Aout 2020 Professionnal Scrum Product Owner PSPO1

Décembre 2020 Certification CISCO développeur Python IoT

PARCOURS PROFESSIONNEL

Depuis 2017 - Z.B EXPRESS (activité règlementée) - Associé Gérant Développeur Développement d'une application web basé sur l'architecture MVC (Logistique et

beveloppement d'une application web base sur l'architecture MVC (Logistique et transport)

2013 – 2017 – Associé Gérant - Pharmacie (activité règlementée) – ACHIFAA

2005 - 2013 - Société EL-JAWAD - Développeur C/C++

Création d'une base de données avec Visual basic et Ms Access Développement d'application de gestion

2000 – 2005– Société EL-ASSIL - Développeur BUILDER

Développement d'un site vitrine pour société ROMA voyage

1999- 2000 - Université d'Oran USTO

Projet de fin d'études traitement des images médicales ADN